【裁判字號】    96,交聲,1258
【裁判日期】    970111
【裁判案由】    違反道路交通管理處罰條例聲明異議
【裁判全文】
臺灣士林地方法院交通事件裁定        96年度交聲字第1258號
原處分機關  臺北市交通事件裁決所
受處分人    甲○○
即異議人
上列受處分人因違反道路交通管理處罰條例案件，對於臺北市交
通事件裁決所96年9 月3 日所為之處分（原處分案號：北市裁二
字第裁22-C00000000號），聲明異議，本院裁定如下：
    主  文
異議駁回。
    理  由
一、按汽車駕駛人，行經有燈光號誌管制之交岔路口闖紅燈者，
    處新臺幣（下同）1,800 元以上5,400 元以下罰鍰，並記違
    規點數3 點，道路交通管理處罰條例第53條第1 項、第63條
    第1項 第3 款分別定有明文。
二、原處分意旨略以：異議人甲○○於民國96年7 月31日11時45
    分許，駕駛車號1473─DD號租賃小客車，在林口鄉○○路與
    麗園一街之路口闖紅燈，經臺北縣政府警察局新莊分局執勤
    員警舉發「闖紅燈（紅燈左轉）」，而依違反道路交通管理
    處罰條例第53條第1 項之規定，處罰鍰2,700 元，並依同條
    例第63條第1 項第3 款規定，記違規點數3 點。
三、異議意旨略以：異議人於前開時間行經林口鄉○○路、麗園
    一街路口，因路口紅綠燈號誌故障，而異議人復因駕駛角度
    關係，未能看見頭頂正常運作之紅綠燈號誌，致異議人誤闖
    紅燈云云。
四、經查：異議人雖辯稱前開路口號誌故障云云，並提出其拍攝
    之照片1 幀為證，惟由前開照片顯示，異議人違規之路口有
    2 處紅綠燈號誌，其中架設於天橋上方之號誌雖然未有亮燈
    ，惟路口紅綠燈號誌則係正常運作，並無故障。且經本院調
    閱該路口號誌維修通報資料，依該資料所載，96年7 月31日
    13時19分通報麗園一街對向天橋的「綠燈不亮」，由此可知
    該號誌之紅燈應能正常顯示；而本件製單員警李健安亦到庭
    具結證稱：「該路口號誌是綠燈不會亮，但黃、紅燈均正常
    」等語（見本院96年10月5 日訊問筆錄）。是異議人行經該
    路口時，2 處號誌之紅燈既均正常顯示，異議人所稱因號誌
    故障使其誤闖紅燈一節，即不足採信。本件事證明確，異議
    人之前開違規行為，堪以認定。
五、綜上所述，異議人所有上開車輛確有於前揭時、地行經有燈
    光號誌管制之交岔路口闖紅燈之違規行為，從而原處分機關
    依前揭道路交通管理處罰條例第53條第1 項、第63條第1 項
    第3 款規定，裁處異議人罰鍰2,700 元，並記違規點數3 點
    ，核無違誤，本件異議人之異議為無理由，應予駁回。
據上論斷，依道路交通案件處理辦法第19條，裁定如主文。
中    華    民    國    97    年    1     月    11    日
                  交通法庭法  官  洪慕芳
以上正本證明與原本無異。
如不服本裁定應於送達後5 日內向本院提出抗告狀。
                          書記官  林靜枝
中    華    民    國    97    年    1     月    11    日


司法院資訊處製作；財團法人民間司法改革基金會備份。
